【裁判字號】    90,基小,255
【裁判日期】    900815
【裁判案由】    清償債務
【裁判全文】
臺灣基隆地方法院基隆簡易庭小額民事判決            九十年度基小字第二五五號
    原      告  合作金庫銀行股份有限公司
    法定代理人  甲○○
    訴訟代理人  乙○○
    被      告  丙○○
右當事人間請求清償債務事件，本院判決如左：
    主    文
被告應給付原告新台幣萬零貳佰肆拾柒元，及自民國九十年一月二日起至清償日止
，按日息萬分之五計算之利息，暨按上開利息百分之十計算之違約金。
原告其餘之訴駁回。
訴訟費用新台幣肆佰陸拾貳元，由被告負擔新台幣肆佰拾捌元，餘由原告負擔。
本判決第一項得假執行。
    爭執事項及理由要領
一、原告起訴主張被告於民國八十七年十一月三十日向原告申請信用卡使用，雙方簽
    訂合作金庫信用卡約定條款，約定應按期清償，如有逾期按日息萬分之五計付利
    息，並按上開利息百分之十計算違約金，被告自八十八年五月二十日起至八十九
    年五月二日止，共積欠消費款新台幣（下同）四萬七千二百九十五元及利息、違
    約金三千零五十二元，被告僅清償部分消費款一萬五千三百五十四元及至九十年
    一月二日止之利息，為此請求被告給付三萬一千九百四十一元，及自九十年一月
    二日起至清償日止，按日息萬分之五計算之利息，暨按上開利息百分之十計算之
    違約金；被告則以原告寄發之最近一期信用卡消費明細帳單應繳金額為三萬零二
    百四十七元，與本件金額不符，因經濟困難，希望能分期償還等語置辯。
二、原告主張被告積欠信用卡消費款未清償之事實，業據原告提出信用卡申請書、約
    定條款、消費明細帳單等件（以上均為影本）為證，且為被告所不爭執，原告此
    部分之主張自堪信為真實。然被告抗辯原告寄發之最近一期信用卡消費明細帳單
    應繳金額為三萬零二百四十七元，此為原告所不否認，但主張本件起訴請求之金
    額係就被告繳付之款項，依民法第三百二十三條規定先充利息後充原本，至於被
    告收受之信用卡消費明細帳單之金額係原告依內部作業方式只充原本等情，現所
    應審究者為被告所應償還之原本數額為若干？經查：
  (一)按清償人所提出之給付，應先抵充費用，次充利息，次充原本，民法第三百二十
    三條定有明文。又兩造簽訂之信用卡約定條款第十三條第四款約定：「貴庫就持
    卡人已繳付之款項，應依民法第三百二十一條至第三百二十三條規定抵充之，但
    貴庫指定之順序及方法較民法第三百二十三條之規定更有利於持卡人者，從其指
    定。」
  (二)本件被告自八十八年五月二十日起至八十九年五月二日止，共積欠消費款四萬七
    千二百九十五元及利息、違約金三千零五十二元，嗣自八十九年六月起至九十年
    一月止，每月清償三千元，原告就被告於八十九年十一月至九十年一月提出之三
    千元給付，均係充原本，迨至九十年一月，被告尚積欠原本三萬零二百四十七元
    未清償，此有原告提出之催收款項帳影本可證，原告指定之上開清償順序顯然較
    有利於被告，依兩造簽訂之信用卡約定條款第十三條約定，應依原告上開指定之
    抵充方式計算被告積欠之原本，原告自無從再主張依民法第三百二十三條之規定
    先充利息後充原本。
三、從而，原告依兩造間之信用卡使用契約請求被告給付積欠之信用卡款項三萬零二
    百四十七元，及自九十年一月二日起至清償日止，按日息萬分之五計算之利息，
    暨按上開利率百分之十計算之違約金，為有理由，應予准許，逾上開部分之請求
    ，為無理由，應予駁回。
四、本件係依小額訴訟程序為被告敗訴之判決，應依職權宣告假執行。
五、本件訴訟費用額四百六十二元（裁判費三百二十一元、送達郵費一百四十一元）
    ，由被告負擔十九分之十八即四百三十八元（元以下四捨五入），餘由原告負擔
    。
中      華      民      國    九十      年      八      月      十五    日
~B臺灣基隆地方法院基隆簡易庭
~B        法      官  陳湘琳
右正本證明與原本無異。
對於本件判決如有不服，應於收受送達後二十日內向本院提出上訴書狀，上訴於本院
合議庭，並按他造當事人之人數附具繕本。
當事人之上訴，非以判決違背法令為理由不得為之，上訴狀應記載上訴理由，表明下
列各款事項：
（一）原判決所違背之法令及其具體內容。
（二）依訴訟資料可認為原判決有違背法令之具體事實。
中      華      民      國    九十      年      八      月      十七    日
~B        法院書記官  王靜敏


司法院資訊處製作；財團法人民間司法改革基金會備份。
